臺灣臺中地方法院刑事判決　　　　　　　95年度訴字第3876號
公　訴　人　臺灣臺中地方法院檢察署檢察官
被　　　告　甲○○
　　　　　　　　　　樓
指定辯護人　公設辯護人乙○○
上列被告因毒品危害防制條例案件，經檢察官提起公訴（九十五
年度毒偵字第五○五○號）及移送併辦（九十五年度毒偵字第五
六四八、五七五一、五九八九號），嗣經檢察官聲請改依協商程
序而為判決，本院判決如下：
    主    文
甲○○施用第一級毒品，累犯，處有期徒刑壹年貳月，扣案海洛
因參包（淨重零點捌柒公克、空包裝重零點伍柒公克）沒收銷燬
之，注射針筒柒支沒收。又施用第二級毒品，累犯，處有期徒刑
拾壹月，扣案甲基安非他命貳包 (毛重壹點貳公克)沒收銷燬之
、吸食器壹組沒收。應執行有期徒刑壹年拾壹月，扣案海洛因參
包（淨重零點捌柒公克、空包裝重零點伍柒公克）、甲基安非他
命貳包 (毛重壹點貳公克)均沒收銷燬之，注射針筒柒支、吸食
器壹組均沒收。
    犯罪事實及理由
一、甲○○前因施用毒品案件，經強制戒治，於民國89年6月17
    日期滿執行完畢，公訴部分則經臺灣臺中地方法院判處有期
    徒刑10月確定，於90年12月31日執行完畢，又因違反槍砲彈
    藥刀械管制條例及施用毒品案件，經臺灣桃園地方法院、臺
    灣臺中地方法院分別判處有期徒刑1年5月、1年、6月，經定
    應執行為有期徒刑2年8月確定，於95年5月24日假釋付保護
    管束，其縮刑期滿日期為95年10月1日。詎其仍不知悔改，
    復分別基於施用第一級毒品海洛因、第二級毒品甲基安非他
    命具有使人反覆施用成癮之犯意，(一)自95年10月12日11時
    50分許採尿時往前回溯96小時內某時起至95年12月21日上午
    某時止，在臺中市○○區○○街190號4樓之2等處，以約每
    日施用1次之頻率，並以注射針筒加水注射之方式，施用海
    洛因多次，(二)自95年10月12日11時50分許採尿時往前回溯
    96 小時內某時起至95年12月21日上午某時止，在臺中市○
    ○區○○街190號4樓之2等處，以約每1至2星期施用1次之頻
    率，並以玻璃吸食器，施用甲基安非他命多次。嗣先於95年
    10 月12日11時50分許，為台灣台中地方法院檢察署採尿送
    驗查獲。次於95年11月9日12時20分許及同年月23日11時45
    分，為台灣台中地方法院檢察署採尿送驗查獲，再於95年12
    月21日下午5時許，為警在上京展街址查獲，並扣得海洛因3
    包（淨重0.87公克、空包裝重0．57公克）、甲基安非他命2
    包（毛重合計1.2公克）及其所有供施用海洛因所用之注射
    針筒7支及供施用甲基安非他命之吸食器1組。
二、證據名稱：
（一）被告甲○○於本院對犯罪事實之自白。
（二）詮昕科技股份有限公司藥物檢驗報告4紙、法務部調查局
      鑑定通知書1紙 (本院卷第41頁)、扣案前揭毒品及針筒、
      吸食器。
（三）臺灣臺中地方法院檢察署刑案資料查註紀錄表、臺灣高等
      法院被告全國前案紀錄表各一份：證明被告前揭經送強制
      戒治及施用毒品案件經判刑確定後再犯本案，又受有期徒
      刑之執行完畢後，5年內再故意犯本案有期徒刑以上之罪
      ，為累犯。
三、應適用之法條：刑事訴訟法第四百五十五條之四第二項、第
    四百五十五條之八、第二百九十九條第一項前段，毒品危害
    防制條例第十條第一項、第二項、第十八條第一項前段，刑
    法第十一條、第五十一條第五款、第四十七條第一項、第三
    十八條第一項第二款。
四、被告前揭於95年12月21日為警查獲另二包扣案物其中1包未
    發現法定毒品成分，另1包含第四級毒品先驅原料成分，此
    有前揭鑑定通知書在卷可按，核與本案被告施用第一、二級
    毒品無關連性，爰不為沒收之諭知。
五、公訴人移送併辦意旨略以 (96年毒偵字第1763號): 被告基
    於反覆施用第1級毒品之犯意，自96年1月20日下午6時許起
    ，至同年3月12日某時止，在其位於臺中市○○區○○路278
    之5號4樓居處，以將毒品海洛因加水稀釋後注射手臂血管之
    方式，施用第1級毒品海洛因多次。嗣於96年3月14日晚上9
    時許，在上址居處，為警拘獲，並扣得第1級毒品海洛因毛
    重0.9公克、注射針筒1支及使用過海洛因之夾鍊袋9個，因
    認被告此部分涉毒品危害防制條例第10條第1項罪嫌，而與
    前揭論罪科刑部分屬包括一罪之集合犯。惟查被告於前揭95
    年12月21日為警查獲後即於次日即22日遭羈押，次於96年1
    月8日始經具保停止羈押，此有臺灣高等法院被告全國前案
    紀錄一份在卷可參，且此部分被告係自96年1月20日起始行
    施用海洛因，核與其前揭每日施用海洛因1次之頻率已有相
    當之差距，自客觀情狀觀察，已難認前揭論罪科刑部分與此
    移送併辦部分，係出於同一反覆施用之犯意，本院無從併予
    審理，應退回由檢察官另行偵查。
六、本判決除有刑事訴訟法第四百五十五條之四第一項第一款、
    第二款、第四款、第六款、第七款所定情形之一，或違反同
    條第二項規定者外，不得上訴。
七、如不服本件判決，得自收受判決送達之日起十日內，向本院
    提出上訴書狀，上訴於第二審法院。
中　　華　　民　　國　　96　　年　　5 　　月　　24　　日
                  刑事第二庭    法  官  郭書豪
上正本證明與原本無異。
中　　華　　民　　國　　96　　年　　5 　　月　　24　　日
                                書記官  陳美虹
附錄法條
毒品危害防制條例第10條
施用第一級毒品者，處 6 月以上 5 年以下有期徒刑。
施用第二級毒品者，處 3 年以下有期徒刑。
